臺灣臺北地方法院民事判決　　　　　　　93年度訴字第3798號
　　原　　　告　甲○○
　　　　　　　　　　　　　　號.
　　訴訟代理人　林玫卿律師
　　複 代理 人　林文慧律師
　　被　　　告　好來塢有限公司
　　　　　　　　　　　　　　號.
　　法定代理人　丁○○
　　　　　　　　　　　　　　1.
　　被　　　告　乙○○
　　　　　　　　丙○○
　　　　　　　　　　　　　　號.
　　訴訟代理人　楊國華律師
上開當事人間請求遷讓房屋等事件，本院於中華民國94年5月17
日言詞辯論終結，判決如下：
    主      文
被告好來塢有限公司應將坐落台北市○○區○○段三小段二○七
地號土地上第2688建號（門牌號碼：台北市○○○路○段25 之7
號）如附圖一所示A、B部分建物上之裝潢拆除，並將該建物遷讓
返還予原告。
被告好來塢有限公司應自民國九十三年八月五日起至遷讓返還前
項建物之日止，按月給付原告新台幣柒仟柒佰肆拾柒元。
被告好來塢有限公司應將坐落台北市○○區○○段三小段二○七
地號土地上第2666建號（門牌號碼：台北市○○○路○段25號2樓
）建物外牆上所搭建如附圖二所示之「Show Time」廣告招牌拆
除。被告好來塢有限公司、乙○○應將上開建物外牆上如附圖二
所示之紅色塗料清除。
原告其餘之訴駁回。
訴訟費用由被告好來塢有限公司負擔十分之九，餘由被告乙○○
負擔。
本判決第一項於原告以新台幣參拾壹萬元或同面額之彰化商業銀
行可轉讓定期存單供擔保後，得假執行。但被告好來塢有限公司
如以新台幣玖拾貳萬玖仟陸佰捌拾壹元為原告預供擔保，得免為
假執行。
本判決第二項於原告就各屆清償期之給付分別以新台幣貳仟伍佰
元或同面額之彰化商業銀行可轉讓定期存單供擔保後，得假執行
。但被告好來塢有限公司就各期給付如以新台幣柒仟柒佰肆拾柒
元為原告預供擔保，得免為假執行。
本判決第三項於原告以新台幣貳萬元或同面額之彰化商業銀行可
轉讓定期存單供擔保後，得假執行。但被告好來塢有限公司、乙○○如以新台幣伍萬元為原告預供擔保，得免為假執行。
原告其餘假執行之聲請駁回。
　　事實及理由
一、本件被告好來塢有限公司未於言詞辯論期日到場，核無民事
    訴訟法第386條各款所列情形，爰依原告之聲請，由其一造
    辯論而為判決。
二、原告起訴主張下列各情，並聲明：(一)被告好來塢有限公司、
    乙○○、丙○○應將台北市○○○路○段25之7號建物遷讓，
    並將該建物上之全部裝璜等拆除騰空後返還予原告，暨自民
    國93年8月5日起至返還房地日止，按月連帶給付原告以新台
    幣（下同）3萬元計算之損害金。(二)被告好來塢有限公司、
    乙○○應將搭建於台北市○○○路○段25號2樓外牆ShowTime
    廣告招牌拆除及紅色塗料清除。(三)願提供現金或彰化商業銀
    行可轉讓定期存單為擔保，請准宣告假執行。
（一）台北市○○區○○段3小段第2688建號建物、門牌號碼台
      北市中山區○○○路○段25之7號1樓（下稱系爭建物）為
      原告所有，被告好來塢有限公司、乙○○未經原告同意，
      擅自裝潢系爭建物，於系爭建物之出入口設置木框玻璃門
      及鐵門，並於騎樓上舖設磁磚、架設遮雨棚，非法占有使
      用收益，妨害原告所有權之行使；又被告丙○○明知系爭
      建物及其所有同段25-19號1樓建物，業經本院78年度訴字
      第2653號及台灣高等法院78年度上字第1033號確定判決分
      割在案，仍私將系爭建物占用，出租予其餘被告使用，屬
      共同侵權行為人。渠等無權使用行為已侵害原告所有權，
      並使原告受有相當於每月租金3萬元之損害，且迭經催討
      返還系爭建物，被告均不予置理。為此依民法第767條請
      求被告好來塢有限公司、乙○○、丙○○拆除裝潢返還房
      屋。另被告占有系爭建物受有利益，為此依不當得利及侵
      權行為法律關係（民法第179條、第184條、第185條、第2
      13條）請求被告好來塢有限公司、乙○○、丙○○返還不
      當利益賠償損害，就此，如認為被告好來塢有限公司、乙○○二人並非共同侵權行為，則就被告好來塢有限公司、
      乙○○二人亦有僱傭關係，應依民法第188條侵權行為法
      律關係賠償。而此部分有關於不當得利及侵權行為法律關
      係請法院擇一為對原告為有利之判決。
（二）另被告好來塢有限公司、乙○○未經原告及其他大樓共有
      人全體同意逕將其經營之俱樂部「Show Time」廣告招牌
      ，懸掛於同為原告所有台北市○○○路○段25號2樓（系爭
      建物2樓）外牆，並將該外牆塗以紅色塗料，為此依侵權
      行為法律關係請求去除油漆塗料，並依民法第767條中段
      請求拆除招牌，又如認為被告好來塢有限公司、乙○○二
      人並非共同侵權行為，則被告好來塢有限公司、乙○○二
      人亦有僱傭關係，應依侵權行為法律關係（民法第184條
      、第188條）賠償回復原狀。
（三）至被告乙○○辯稱僅係受僱於被告好來塢有限公司，未經
      營俱樂部、更未裝置門扇裝潢占用上開系爭建物，且其業
      已離職，對該建物上之門扇、裝潢、招牌無處分權限云云
      ，與事實不符，理由如下：
  １、被告乙○○於93年8月10日至94年2月15日均以訴外人里洋
      國際開發有限公司（下稱里洋公司）為勞保投保單位，並
      受領該公司薪資，而訴外人里洋公司設立於93年7 月5日
      ，公司所在地為系爭建物旁之「台北市○○○路○段23巷
      16號2樓」，同時為Show Time俱樂部之集團事業之一，有
      該公司之電腦網頁資料為憑，此與被告乙○○占有系爭建
      物、裝潢、設置廣告招牌時間點及與被告丙○○簽訂承租
      契約之時點吻合。本件訴訟文書，其送達處所曾經被改送
      至「台北市○○○路○段38號11樓之1」，並經收受送達，
      該處所與被告任職之里洋公司電腦網頁上所載聯絡地址相
      同，足證被告乙○○於系爭建物被占有時，確為Show
      Time俱樂部之實際經營者。
  ２、又被告乙○○之個人名片上載有職稱為Show Time俱樂部
      經理，又於俱樂部開幕期間廣邀新聞媒體採訪，於接受媒
      體時報周刊、TVBS-N新聞及中國時報採訪時，自承係「台
      灣地區Show Time的執行長」、「Show Time台灣經營者」
      、並自稱「接下台灣的Show Time俱樂部，最主要的任務
      ，就是測試台灣人對於秀場的接受度如何，評估後再做進
      一步的投資或擴點」、「中山區地點也是他選定的…」等
      語，足證被告乙○○為Show Time俱樂部之實際執行、經
      營者，中山區地點之選定、投資裝璜、設置招牌、門扇等
      行為，均由其決定並執行，其明知無正當權源竟仍非法占
      用上開建物，侵害原告所有權，即應與另行為人即被告好
      來塢有限公司負共同侵權責任。
　３、再參諸被告乙○○在與被告丙○○簽訂民生東路1段25號2
 　 　樓之1建物租約前，曾與原告洽商承租系爭建物事宜，當
　    時被告乙○○向原告稱是其個人要承租，故93年7月間原
      告草擬出租系爭建物之租賃契約書，承租人僅為被告乙○○個人，被告好來塢公司負責人丁○○到庭證稱系爭建物
      裝潢、看板均為被告乙○○設置等情事可知，被告乙○○
      確有占用系爭建物、舖設裝潢、廣告看板等侵權行為事實
      。
  ４、退萬步言，縱令被告乙○○係被告好來塢有限公司之受僱
      人，則依民法第188條第1項規定「受僱人因執行職務不法
　　　侵害他人之權利者，由僱佣人與行為人連帶負損害賠償責
　　　任」。被告乙○○明知無正當權源仍惡意占用系爭建物裝
  　　璜、設置門扇侵害原告所有權之行使，應與被告好來塢有
　　　限公司連帶負侵權行為損害賠償責任。
（四）另系爭建物與被告丙○○所有之台北市中山區○○○路○
      段25之19號建物雖係相鄰，但被告丙○○明知二建物業於
      78年分割，各自擁有完整獨立之所有權，竟未經原告同意
      又無正當權源，將原告25號2樓（系爭建物2樓）出入口堵
      塞並占據系爭建物做為樓梯供隔壁（25號2樓之1）被告好
      來塢有限公司、乙○○經營ShowTime舞廳俱樂部營業使用
      ，明顯侵害原告所有權行使，自應負侵權行為責任。
（五）再被告稱騎樓供公眾通行，房屋所有人亦不得占用，原告
      無權請求返還資為抗辯。然查被告等未經建物所有權人同
      意，逕在騎樓上裝潢，其裝潢物為物之占有，亦為有形的
      無權占有，妨害所有權之行使，依民法第767條規定所有
      權人得請求除去其侵害。
（六）被告等無權占有使用、收益系爭房地，致原告受有相當租
      金之損害。系爭房地坐落台北市○○區○○段3小段207
      地號土地，建物面積20.63平方公尺、土地公告現值每平
      方公尺為270,685元，位處於民生東路1段、中山北路2段
      與林森北路之間，為中山區○○○地段，附近有多路公車
      行經且鄰近捷運 (雙連)站，交通甚為便利，此外附近有
      國賓飯店、晶華酒店、老爺酒店、華泰飯店、富都飯店、
      東光百貨、馬偕醫院、各級學校 (新興國中、成淵國中、
      中山國小)、新興市場、銀樓、知名餐飲店 (彭園湘菜館
      、湘廚餐廳、陶陶浙寧菜)、連鎖店 (麥當勞、必勝客)、
      各式精品服飾、商店，環境繁榮、商業發達、交通極為便
      利、各項生活機能甚佳。又系爭建物興建完成時本屬商店
      用途，此觀建物登記謄本標示部「主要用途」欄之記載即
      明，且目前雖為樓梯使用，如非為被告等無權占用致妨害
      原告所有權之行使，原告即可加以改裝為店面或作其他用
      途，更能增加使用價值。準此，原告請求被告應自93年8
      月5日起至遷讓房屋之日止按月連帶給付3萬元相當於租金
      之損害金，甚為合理洽當。
三、被告好來塢有限公司未於最後言詞辯論期日到場，其到庭所
    為之聲明及陳述如下：系爭建物之裝潢及招牌確為被告好來
    塢有限公司於開業時委託公司執行長乙○○裝潢及設置的，
    目前現場仍由被告公司營業使用。另系爭建物外牆之招牌亦
    是被告公司搭置的，並聲明：原告之訴駁回。
四、被告乙○○、丙○○則以下列各語置辯，並聲明(一)原告之訴
    及假執行之聲請駁回。(二)如受不利之判決，請准供擔保免為
    假執行。
（一）被告乙○○受被告好來塢有限公司聘用為經理，負責籌備
      俱樂部節目設計、舞蹈訓練及營運規劃，但不負責裝潢工
      程，且自93年12月起已離開該職位，未曾占用原告所有之
　    系爭建物裝置門扇裝潢，更未於台北市○○○路○段25 號
      2樓之外牆設置「Show Time」廣告招牌或塗上紅漆，均為
      被告好來塢有限公司之法定代理人丁○○及現場經理所承
      認，故原告請求被告遷讓房屋、賠償相當租金損害及清除
      廣告招牌、紅色塗料，均無理由。又騎樓供公眾通行，房
      屋所有人亦不得占用，且系爭大樓外牆招牌林立，外牆由
      大樓管理，原告無權收回使用，其請求自無理由。
（二）被告丙○○所有台北市中山區○○○路○段25之19號建物
      與系爭建物相鄰，二建物共同做為通往25號2樓之1建物之
      樓梯使用，該樓梯有一部份坐落於2668號之建物範圍內，
      此有台北市中山區地政事務所78年8月30日北市中地二字
      第11503號函可稽，而建號2668地號建物係屬2樓公共使用
      部分，其用途為門廳、樓梯，亦有該建物勘測成果圖可證
      ，而被告僅為系爭建物東半側之所有人，未占有系爭建物
      施作門扇、裝潢或招牌，亦未將原告2樓出入口堵塞，並
      無侵權行為或不當得利之事，原告請求被告丙○○拆除、
      遷讓，實無理由。再建物之騎樓依道路交通管理處罰條例
      第3條第1款規定，係供公眾通行之地方，原告請求將騎樓
      依並遷讓返還亦有違誤。另案台灣高等法院78上字第1033
      號78年9月7日現場履勘時發現訴外人潘世斌醫師 (即原告
      之夫)因在台北市中山區○○○路○段25號2樓開設婦產科
      診所，將上開2668建號公共使用之門廳一部份圍築占為己
      有，被告曾去函要求拆除，有79年9月13日存證信函及回
      執為證，潘世斌醫師不與理睬，今原告卻稱被告將該出入
      口堵塞，要非可取。
五、經查，本件下列各情為兩造所不爭執，且有建物登記謄本、
    、乙○○名片、台北市中山地政事務所土地複丈成果圖、不
    動產租賃契約書、現場照片等件在卷足憑，堪信為真實。
（一）原告為台北市○○○路○段25號2樓及台北市○○○路○段
    25 之7號（此建物遭他人佔用時之原狀為樓梯結構）建物所
    有權人。
（二）原告所有之台北市○○○路○段25之7號建物遭占用之面積
      如複丈成果圖測量面積所示，該建物現由被告好來塢有限
      公司占有使用，占用面積如上開複丈成果圖測量面積所示
      。
（三）原告所有之台北市○○○路○段25之7號建物占有使用之情
      形如卷附160至162頁現場照片裝潢所示。原告所有台北市
      ○○○○段25號2樓外牆遭占用之情形如卷附第60頁編號1
      、第160頁編號1之照片所示。
（四）「Show  Time」俱樂部為被告好來塢有限公司所經營，被
      告乙○○曾任好來塢有限公司所營「ShowTime」俱樂部經
      理。
（五）系爭台北市○○○路○段25號2樓建物之外牆屬該大樓區分
      所有權人共同使用部分（共有）。
（六）被告乙○○、丙○○房屋租賃契約之標的物為台北市○○○路○段23巷16號2樓、25號2樓之1、25號之19之建物不包
      括原告所有之建物。
六、至原告主張被告共同無權占用原告所有系爭25之7號建物予
    以裝潢、被告好來塢有限公司、乙○○並於原告所有台北市
    ○○○路1段25號2樓外牆架設招牌，並將該外牆塗以紅色塗
    料，不法侵害原告權利，受有不當利益云云，則為被告被告
    乙○○、丙○○所否認，且以前揭詞情置辯，是本件應審酌
    者厥為：（一）有關系爭台北市○○○路○段25之7號建物部
    分：被告丙○○、乙○○是否與被告好來塢有限公司共同占
    有原告所有系爭25之7號建物，原告請求被告三人拆除上開
    建物之裝潢，自上開建物遷出並將之返還原告，並按月連帶
    給付原告三萬元，有無理由；（二）有關系爭台北市○○○
    路○段25號2樓建物部分：原告請求被告好來塢有限公司、乙○○拆除（去除）上開建物外牆之裝潢招牌及紅色塗料，有
    無理由等項，茲分論如下：
（一）本件原告主張被告好來塢有限公司無權占用原告系爭25之
      7號建物予以裝潢使用迄今，並於系爭25號2樓建物外牆架
      設招牌，並將之塗以紅色塗料各情，為被告好來塢有限公
      司所不爭執，且經本院至現場勘驗屬實，製有勘驗測量筆
      錄附卷第138、139頁可參，堪信為真實。至原告主張系爭
      建物之裝潢、外牆架設招牌及塗以紅色塗料為被告乙○○
      所為，雖為被告乙○○所否認，且以受被告好來塢有限公
      司聘用為經理，負責籌備俱樂部節目設計、舞蹈訓練及營
      運規劃，但不負責裝潢工程，未於系爭25號2樓之外牆設
      置「Show Time」廣告招牌或塗紅塗料云云伊置辯，惟查
      ：本件被告好來塢有限公司所營Show Time俱樂部現場之
      裝潢及店招為該公司執行長（即乙○○）受公司之任所為
      一節，為被告好來塢有限公司陳稱無訛，是原告就此之主
      張洵堪信實。況參諸Show Time俱樂部營業處所之租賃與
      該俱樂部節目設計、舞蹈訓練及營運規劃無涉，而上開租
      賃事宜，係由被告乙○○出面與被告丙○○洽商及訂約（
      不動產租賃契約書附卷第215-218頁參照），是被告乙○○辯稱伊僅負責籌備俱樂部節目設計、舞蹈訓練事宜等云
      云，應無足採。又查，被告乙○○為被告好來塢有限公司
      承租Show Time俱樂部營業場所時，租賃標的為台北市○○○路○段23巷16號2樓、25號2樓之1、25號之19之建物，
      不包括原告所有之建物，是被告好來塢有限公司就系爭25
      之7號建物及25號2樓建物之外牆無合法使用之權源知之甚
      明，詎其於裝潢營業場所時，竟就原告所有之系爭25之7
      號建物併予裝潢，且於於系爭25號2樓建物外牆設置「
      Show Time」招牌及塗紅色塗料，自屬對原告所有權之妨
      害。
（二）又按建物裝潢及招牌之拆除，為事實上之處分行為，僅所
      有人或有事實上處分權之人，方有拆除之權限。而查，本
      件被告好來塢有限公司於系爭25之7號建物所為裝潢，及
      設置系爭25號2樓建物外牆之「Show Time」招牌等物雖施
      作附合於原告有之不動產，惟非屬該不動產之重要成分，
      是前揭裝潢及招牌等物所有權，依民法第811條之規定屬
      被告好來塢有限公司所有，僅被告好來塢有限公司始有拆
      除權限，從而，原告依民法第767條請求被告好來塢有限
      公司拆除系爭25之7號建物裝潢及系爭25號2樓建物外牆設
      置「Show Time」招牌，洵屬有據。至被告乙○○雖為被
      告好來塢有限公司經理，惟其對公司營業場所設置之裝潢
      、招牌等公司資產並無所有權或事實上之處分權，故原告
      併依前開規定請求被告乙○○拆除系爭25之7號建物裝潢
      及系爭25號2樓建物外牆設置「Show Time」招牌，自無可
      採。
（三）至原告雖執被告乙○○(1)未由被告好來塢有限公司為之投
      保勞工保險，(2)其應為里洋公司受僱人，而該公司為Show
      Time俱樂部集團事業之一，(3)其另設立他公司從事演藝活
      動，(4)被告好來塢有限公司文書被轉寄至里洋公司電腦網
      頁絡地址各情為據，主張被告乙○○為Show Time俱樂部
      之實際經營者，非被告好來塢有限公司之受僱人，二人為
      共同侵權行為、無權占有人云云。本件姑不論原告上開主
      張為被告乙○○所否認，是否屬實已非無疑，縱原告主張
      上開各情均屬實情，然因僱傭契約非以勞工保險之投保為
      契約成立生效要件，而受僱人另與他人成立僱傭契約或自
      行設立公司，均無礙於僱傭契約之效力，至於被告好來塢
      有限公司文書遭轉寄至里洋公司電腦網頁絡地址，亦與被
      告乙○○是否實際經營Show Time俱樂部無干，無從以之
      推論被告乙○○為Show Time俱樂部之共同經營者，係爭
      爭25之7號建物共同無權占有人。此外，本件被告好來塢
      有限公司就「Show Time俱樂部」之經營（含裝潢營業場
      所）授權被告乙○○為之，其對原告所有系爭建物之裝潢
      、設置「Show Time」招牌及外牆塗覆紅色塗料，除公司
      經理（執行長）乙○○所為者外，並未獨立另為侵害行為
      ，是被告好來塢有限公司、被告乙○○核所為與民法第
      185條所指之共同侵害亦有未合，原告謂被告好來塢有限
      公司、乙○○為民法第185條所指之共同侵權行為人云云
      ，亦無可採。
（四）次按請求返還占有物之訴，應以現在占有該物之人為被告
      ，所稱占有，除直接占有外，間接占有固亦包括在內，惟
      民法第942條所規定之占有輔助人於受他人指示而為他人
      管領物品時，應僅該他人為占有人，其本身對於該物品即
      非直接占有人，與同法第941條所定基於租賃、借貸關係
      而對於他人之物為直接占有者，該他人為間接占有人之情
      形不同（最高法院84年度台上字第2818號判決要旨參照）
      。本件被告乙○○為被告好來塢有限公司之受僱人，非共
      同無權占有人，已如前述，而被告乙○○受被告好來塢有
      限公司指示而為被告好來塢有限公司經營管理Show Time
      俱樂部，揆諸前揭說明，自屬占有輔助人，而非直接占有
      人，被告好來塢有限公司始為占有人，從而，原告依民法
      767條請求占有人被告好來塢有限公司洵屬有據，請求占
      有輔助人被告乙○○遷讓返還系爭25之7號建物，即無可
      取。
（五）又本件被告乙○○任被告好來塢有限公司經理（執行長）
      ，受任處理「Show Time俱樂部」經營事宜一節，為被告
      乙○○自認屬實，核與被告好來塢有限公司所述相符，是
      被告乙○○客觀上為被告好來塢有限公司服勞務，屬民法
      第188條規定所指之受僱人，其於受任裝潢Show Time俱樂
      部營業處所執行職務時，明知公司無合法權源始用系爭25
      號2樓建物外牆，竟未得原告同意擅自於系爭25號2樓建物
      外牆塗紅色塗料，則被告好來塢有限公司就受僱人乙○○
      因執行職務對原告所為之侵害，依民法第188條（此處所
      指之僱用人不以僱用契約之存在為必要）之規定，自負損
      害賠償（回復原狀）之責，從而，原告依民法第184、188
      條之侵權行為之法律關係，請求行為人被告乙○○及僱用
      人即被告好來塢有限公司去除系爭25號2樓建物外牆塗紅
      色塗料，於法即無不合。
（六）末按「民事訴訟如係由原告主張權利者，應先由原告負舉
      證之責，若原告先不能舉證，以證實自己主張之事實為真
      實，則被告就其抗辯事實即令不能舉證，或其所舉證據尚
      有疵累，亦應駁回原告之請求。」最高法院著有17年上字
      第917號判例可資參照。本件原告另主張被告丙○○擅將
      原告系爭25號2樓出入口堵塞，占據系爭25之7號建物，擅
      自裝潢系爭25之7號建物供被告好來塢有限公司、乙○○
      使用、並於系爭25號2樓建物外牆設置「Show Time」招牌
      及塗紅色塗料云云，為被告丙○○所否認，而原告就上開
      有利於己之事實並未舉證以實其說，其主張自難憑採，從
      而，原告本於民法第767條、侵權行為法律關係，請求被
      告丙○○拆除系爭25之7號建物全部裝璜、系爭25號2樓建
      物外牆招牌，去除系爭25號2樓建物外牆紅色塗料、遷讓
      返還系爭25之7號建物，均嫌乏據。
（七）末按無法律上原因而受利益，致他人受損害者，應返還其
      利益，民法第179條定有明文。又無權占有他人房屋，可
      能獲得相當於租金之利益，最高法院61年台上字第169號
      著有判例參照。土地法第97條第1項規定：「城市地方房
      屋之租金，以不超過土地及其建築物申報總價額年息百分
      之十為限。」。本件被告好來塢有限公司無權占有原告不
      所有系爭25之7號建物，已如前述，則原告請求被告好來
      塢有限公司返還相當於租金利益之不當得利，自屬於法有
      據。而系爭25之7號建物遭占用至今均為樓梯結構，為兩
      造所不爭執，且經原告提出現場照片附卷第9頁可稽。被
      告占用系爭建物供作樓梯，未受有以之獨立營業所帶來之
      特殊利益，其租金額自仍應受土地法第97條規定最高租金
      額之限制。另本件系爭建物屋齡近25年，臨台北市○○○
      路○段商業繁榮，交通便利、生活機能佳等情，有勘驗測
      量筆錄乙份附卷足憑，本院審酌據上開情形，併參酌被告
      占有如附件土地複丈成果圖所示建物，認原告所得請求相
      當於租金利益之不當得利，以系爭建物及土地之申報總價
      額年息百分之10計算為適當，又93年間系爭25之7號建物
      之課稅現值為308,300元，而建物所坐落土地之申報地價
      每平方公尺為92,646.4元一節，有土地登記謄本在卷足憑
      ，則被告占用系爭25之7號建物，每月應給付原告相當於
      租金之不當得利數額之計算方式為：（系爭房屋當年課稅
      現值+占用土地面積（平方公尺）×當年申報地價×原告
      應有部分比例）×10﹪÷12個月（元以下四捨五入）。依
      此計算自93年8月5日起至被告好來塢有限公司返還系爭房
      屋之日止，每月就房屋所受相當於租金利益之金額為
      7,747元（計算式如附表），是原告請求被告好來塢有限
      公司自93年8月5日起至返還系爭建物之日止，按月返還於
      相當於租金之不當得利7,747元，洵屬有據，而原告另依
      侵權行為法律關係對被告好來塢有限公司主張損害賠償，
      因其與前揭訴訟標的法律關係為選擇合併，故無庸另行審
      認，併此敘明。又原告未能證明被告乙○○、丙○○二人
      無權占有系爭25之7號建物，則其依侵權行為、不當得利
      之法律關係，訴請渠等賠償損害、返還所受之不當利益，
      核無可採，應予駁回。
七、綜上所述，本件被告好來塢有限公司無權占用原告所有之系
    爭25之7號建物，受有相當於租金之利益，原告並因此受有
    相當於租金之損害；復於系爭25之7號建物裝潢、系爭25號2
    樓建物外牆設置「Show Time」招牌，妨害原告系爭房屋之
    所有權，則原告依民法第767條請求被告好來塢有限公司拆
    除系爭25之7號建物裝潢及系爭25號2樓建物外牆之「Show
    Time」招牌，遷讓返還系爭25之7號建物，並自93年8月5日
    起返還每月所受相當於租金之不當得利7,747元予原告，自
    屬有據；又被告好來塢有限公司受僱人乙○○於原告所有之
    系爭25號2樓建物外牆塗覆紅色塗料侵害原告權利，是原告
    依民法第184、188條之侵權行為之法律關係，請求被告乙○○、好來塢有限公司去除系爭25號2樓建物外牆塗紅色塗料
    ，亦屬有據，均應予准許，至於逾此部分之請求，則無理由
    ，應予駁回。
八、本件事證已臻明確，兩造其餘攻擊防禦方法及所提證據經審
    酌於判決之結果不生影響，爰不逐一論述，附此敘明。
九、本判決原告勝訴部分，原告及被告好來塢有限公司、乙○○
    分別陳明願供擔保請求宣告假執行或免為假執行，經核均無
    不合，爰分別酌定相當之擔保金額，予以准許。至原告敗訴
    部分，其假執行之聲請即失所附麗，應予駁回。
十、結論：本件原告之訴為一部有理由，一部無理由，爰依民事
    訴訟法第385條第1項前段、第79條、第85條第1項，第390條
    第2項、第392條第2項之規定，判決如主文。
中　　華　　民　　國　　94　　年　　6 　　月　　8 　　日
                        民事第四庭  法  官  周玫芳
以上正本係照原本作成。
如對本判決上訴，須於判決送達後二十日之不變期間內，向本院
提出上訴狀。
中　　華　　民　　國　　94　　年　　6 　　月　　8 　　日
                                    書記官  郭麗琴
附表
計算式：（元以下四捨五入）
（系爭房屋當年課稅現值＋占用土地面積×當年申報地價×
  原告應有部分比例）×10﹪÷12個月＝每月應返還之不當利
（308,300＋926,460.4×20.63×2926/90000）×10﹪÷12
  ＝7,747
